【裁判字號】    92,毒抗,198
【裁判日期】    921105
【裁判案由】    聲請觀察勒戒
【裁判全文】
臺灣高等法院高雄分院刑事裁定                    九十二年度毒抗字第一九八號
    抗  告  人
    即  被  告  甲○○
右列抗告人因聲請觀察勒戒案件，不服臺灣高雄地方法院中華民國九十二年九月十九
日裁定（九十二年度毒聲字第五七五一號），提起抗告，本院裁定如左：
    主  文
抗告駁回。
    理  由
一、原裁定以：被告甲○○前因施用毒品案件，經觀察、勒戒後，認無施用傾向，業
    經臺灣高雄地方法院檢察署檢察官於民國九十一年四月二十二日以九十一年度偵
    字第五四四二號不起訴處分確定，惟被告復於九十二年七月十七日上午十一時五
    十五分回溯二十四小時內某時，在不詳地點施用第一級毒品海洛因，經警採取尿
    液送驗，呈嗎啡陽性反應，有台灣檢驗科技股份有限公司濫用藥物尿液檢驗報告
    可稽，因而依毒品危害防制條例第二十條第三項及觀察勒戒處分執行條例第三條
    第一項規定，裁定將被告送勒戒處所觀察、勒戒。
二、抗告意旨略以：被告罹膽結石及肝惡性硬化，曾經阮綜合醫院行腹腔鏡膽束切除
    術，於九十二年二月二十一日出院，長期服用止痛及鎮定劑，並曾服用國安感冒
    液成藥及中藥治肝膽病；被告目前失業，生活困苦，當然無錢購買毒品，自無施
    用毒品云云。
三、惟查，依醫學臨床實驗，海洛因施用入人體後，水解還原成嗎啡，再循嗎啡之代
    謝方式排出體外，已據行政院衛生署藥物食品檢驗局以（七三）藥檢壹字第０三
    ０二二一號函說明綦詳。被告於九十二年七月十七日上午十一時五十五分，經警
    採取尿液送驗，先後以酵素免分析法（ＥＩＡ）初步檢驗及以氣相層析質譜儀法
    （ＧＣ／ＭＳ）確認，均呈嗎啡陽性反應，此有台灣檢驗科技股份有限公司九十
    二年七月二十日KＺ000000000000號濫用藥物尿液檢驗報告可稽。氣相層析質譜儀
    法（ＧＣ／ＭＳ）又屬目前醫學界公認最精密有效之檢驗方法。被告於案發之際
    採集尿液既經檢出嗎啡陽性反應。足見其確曾施用第一級毒品海洛因進入體內，
    被告空言否認，委無可採。被告雖曾因罹肝膽疾病，經阮綜合醫院行腹腔鏡膽束
    切除術，於九十二年二月二十一日出院，有阮綜合醫院九六五０六二號診證明書
    可證，並不足以證明在出院近五個月之後，曾經醫師施用有含毒品海洛因之製劑
    ，另其所辯長期服用止痛及鎮定劑，並曾服用國安感冒液云云，既無提出醫師指
    示處方，供法院調查，其所辯無非卸責之詞，不足採信。
四、原審依毒品危害防制條例第二十條第三項及觀察勒戒處分執行條例第三條第一項
    規定，裁定將被告送勒戒處所觀察、勒戒。經核其認事用法核無不合，本件抗告
    為無理由，應予駁回。
據上論結，應依刑事訴訟法第四百十二條，裁定如主文。
中    華    民    國      九十二     年      十一      月      五       日
                              臺灣高等法院高雄分院刑事第四庭
  審判長法官  蕭權閔
                                        法官  陳吉雄
                                        法官  陳啟造
右正本證明與原本無異。
不得再抗告。
                                  法院書記官  白 蘭
中    華    民    國      九十二      年      十一    月      六        日


司法院資訊處製作；財團法人民間司法改革基金會備份。
